【裁判字號】    97,訴緝,132
【裁判日期】    970707
【裁判案由】    毒品危害防制條例
【裁判全文】
臺灣板橋地方法院刑事判決             97年度訴緝字第132號
公  訴  人  臺灣板橋地方法院檢察署檢察官
被      告  甲○○
上列被告因違反毒品危害防制條例案件，經檢察官提起公訴（96
年度毒偵字第7244號），被告於本院準備程序中就被訴之事實為
有罪之陳述，經本院合議庭裁定由受命法官獨任進行簡式審判程
序審理，判決如下：
    主  文
甲○○施用第一級毒品，累犯，處有期徒刑壹年。
    事實及理由
壹、程序方面
    刑事訴訟法第二百七十三條之一第一項規定除被告所犯為死
    刑、無期徒刑、最輕本刑為三年以上有期徒刑之罪或高等法
    院管轄第一審案件者外，於審判期日前之程序進行中，被告
    先就被訴事實為有罪之陳述時，審判長得告知被告簡式審判
    程序之旨，並聽取當事人、代理人、辯護人及輔佐人之意見
    後，裁定進行簡式審判程序。查本案被告甲○○被訴違反毒
    品危害防制條例案件，非前開不得進行簡式審判程序之案件
    ，經被告於本院審理時就被訴之事實為有罪之陳述，且經本
    院告知被告簡式審判程序之旨，聽取被告及檢察官之意見後
    ，爰依刑事訴訟法第二百七十三條之一第一項規定裁定改依
    簡式審判程序審判之，先予敘明。
貳、實體方面
一、本件犯罪事實：
  (一)甲○○前因施用毒品案件，經本院以九十年度毒聲字第二七
    ○二號裁定令入戒治處所施以強制戒治，於民國九十二年一
    月五日強制戒治執行完畢出所，並經臺灣板橋地方法院檢察
    署檢察官提起公訴，經本院以九十年度訴字第一五五○號判
    決判處有期徒刑八月、六月，應執行有期徒刑一年確定，於
    九十二年十二月十二日縮短刑期執行完畢；另因竊盜案件，
    經本院以九十四年度簡字第三一七五號判決判處有期徒刑三
    月，如易科罰金，以銀元三百元折算一日確定，於九十四年
    十月十九日易科罰金執行完畢（此部分構成累犯）；復於九
    十五年間因施用毒品案件，經本院以九十五年度訴字第三○
    一四號判決判處有期徒刑八月確定，嗣經本院以九十六年度
    聲減字第二一○八號裁定減為有期徒刑四月，如易科罰金，
    以新臺幣一千元折算一日確定，於九十六年五月三十日下午
    三時許經警查獲後入監執行，於同年七月二十六日有期徒刑
    易科罰金執行完畢（於本案行為時，尚未執行完畢，此部分
    不構成累犯）；再於九十六年三月間因犯施用毒品罪，經本
    院以九十六年度訴字第一九八九號判決判處有期徒刑八月、
    四月，應執行有期徒刑十月確定，嗣經本院以九十六年度聲
    減字第七四三四號裁定減為有期徒刑四月、二月，應執行有
    期徒刑五月確定；又於九十六年五月九日及十日因犯施用毒
    品罪，經本院以九十六年度訴字第二三二五號判決判處有期
    徒刑九月、五月，應執行有期徒刑一年，經上訴後，由臺灣
    高等法院以九十六年度上訴字第四一三四號判決上訴駁回而
    確定；嗣又於九十六年四月間因違反妨害兵役治罪條例，經
    本院以九十六年度簡字第六七○五號判決判處有期徒刑三月
    ，如易科罰金，以新臺幣一千元折算一日；減為有期徒刑一
    月又十五日，如易科罰金，以新臺幣一千元折算一日確定。
    上開三罪接續執行，於九十七年六月十二日入監服刑，現正
    執行中（於本案行為時，尚未執行完畢，此部分不構成累犯
    ）。
  (二)詎甲○○猶未悛悔警惕，明知海洛因及甲基安非他命係毒品
    危害防制條例所列之第一、二級毒品，不得施用及持有，仍
    於強制戒治執行完畢釋放後五年內，基於同時施用第一、二
    級毒品之犯意，於九十六年五月三十日下午三時許經警查獲
    前某時，在臺北縣某處，以將海洛因及甲基安非他命混合置
    於玻璃球內燒烤吸其煙氣之方式，同時施用海洛因及甲基安
    非他命一次（起訴書誤載為於九十六年五月三十日為警採尿
    往前回溯二十六小時、九十六小時內之某時分，在不詳地點
    ，分別施用第一級毒品海洛因及第二級毒品甲基安非他命）
    ，嗣於同日下午三時許，在臺北縣三峽鎮○○路三七五號地
    下室為警查獲。
  (三)案經臺北縣政府警察局三峽分局報告臺灣板橋地方法院檢察
    署檢察官偵查起訴。
二、本件證據：
  (一)被告甲○○於本院準備程序及審理時之自白。
  (二)臺灣檢驗科技股份有限公司九十六年六月十四日濫用藥物尿
    液檢驗報告、臺北縣政府警察局三峽分局查獲毒品危害防制
    條例案姓名對照表、臺灣高等法院被告前案紀錄表各一份。
三、論罪科刑：
  (一)核被告甲○○所為，係犯毒品危害防制條例第十條第一項之
    施用第一級毒品罪及同條第二項之施用第二級毒品罪。其施
    用第一、二級毒品前持有第一、二級毒品之低度行為經施用
    之高度行為所吸收，均不另論罪。又被告上開犯行，係以一
    行為同時觸犯施用第一、二級毒品罪，為想像競合犯，依刑
    法第五十五條規定，應從重之施用第一級毒品罪處斷。再被
    告有如事實欄所載犯罪科刑及刑之執行情形，有臺灣高等法
    院被告前案紀錄表在卷可稽，其於有期徒刑執行完畢後五年
    內，故意再犯本案有期徒刑以上之罪，為累犯，應依法加重
    其刑。
  (二)爰審酌被告有如事實欄所示施用毒品而經強制戒治及執行刑
    罰之紀錄，詎其猶未悛悔警惕，於強制戒治執行完畢釋放後
    五年內，再犯本案施用第一、二級毒品之罪，顯未因前所受
    之強制戒治及刑罰執行而決心改過，矯正其行；且被告施用
    毒品不但足以導致精神障礙、性格異常，甚至造成生命危險
    ，戕害個人身心健康，對社會治安可能之危害程度非輕，並
    斟酌其施用第一、二級毒品之次數及犯罪後坦承犯行之態度
    等一切情狀，量處如主文所示之刑，以示儆懲。
四、應適用之法條：應依刑事訴訟法第二百七十三條之一第一項
    、第二百九十九條第一項前段、第三百十條之二、第四百五
    十四條第二項，毒品危害防制條例第十條第一項、第二項，
    刑法第十一條前段、第五十五條、第四十七條第一項，判決
    如主文。
五、如不服本判決，得自收受送達之日起十日內敘明上述理由向
    本院提出上訴狀。
本案經檢察官林珮菁到庭執行職務。
中    華    民    國    97    年    7     月    7     日
                  刑事第九庭    法  官  張筱琪
上列正本證明與原本無異。
如不服本判決，應於送達後十日內敘明上訴理由，向本院提出上
訴狀
                                書記官  林怡君
中    華    民    國    97    年    7     月    7     日
附錄本案論罪科刑法條全文：
毒品危害防制條例第十條
施用第一級毒品者，處六月以上五年以下有期徒刑。
施用第二級毒品者，處三年以下有期徒刑。


司法院資訊處製作；財團法人民間司法改革基金會備份。
